Inventaris van het gewoon en geheim verbaalarchief van het Ministerie van Oorlog/Defensie, 1946 - 1963, en opgelegde archiefbescheiden van mr. F. J. Kranenburg, 1953-1957 en mr. W.H. Fockema Andrea, 1949-1992
Nationaal Archief, Den Haag
- Verbaalarchief met eigentijdse ingangen., 1
  - Verbalen, 1.4
    - Gewoon, 1.4.1
      - Hoofdkwartier Generale Staf/Kwartiermeester-Generaal
        - 1949-1950, 5990, 6002-6004
          - 1949 september 13 - november 1, nrs. 5002 - 5171., 5990
            - Beplanten en plaatsing van een monument op de Waalsdorpervlakte., 30-09/5055
            - Ter beschikking stellen van informatie aan het Tsjecho-Slowaakse gezantschap., 04-10/5062
            - Toegang tot in- en ontschepingsterreinen van troepen bestemd voor of repatriërend uit Indonesië., 08-10/5079
            - Verplaatsing van het kampement bij het Vliegveld Valkenburg., 07-10/5094
            - Opleidingseisen voor militairen die een opleiding willen volgen aan de Koninklijke Militaire Academie., 12-10/5099
            - De organisatie van Londense Nederlandse militaire instanties., 19-09/5119
            - Verzoekschriften voor verlof naar het buitenland., 20-10/5121
            - Overname beheer van de zgn. Seyss-Inquart bunker, nabij de Prinses Julianakazerne., 20-10/5123
            - Vorderen van enkele percelen grond voor Vliegveld Valkenburg., 21-10/5133
            - Wijziging van het adres van het Hoofdkwartier van de Kwartiermeester-Generaal, Directoraat Gebouwen, Werken en Terreinen., 21-10/5134
            - Instelling van een politiemacht der Verenigde Naties., 22-10/5140
            - Naamgeving van wegen in de Legerplaats bij Oldebroek., 22-10/5141
            - Opheffing Instructiebataljon voor Indonesië., 27-10/5154
            - Oprichting van de tijdelijke Indelingsraad 's-Gravenhage 2., 31-10/5165
            - Deelname aan de schermwedstrijden van de Koninklijke Officiers Schermbond., 01-11/5169
            - Het dragen van borstonderscheidingsteken van twee of meer verschillende brevetten is niet toegestaan., 01-11/5171
          - 1950 juli 11 - september 22, nrs. 5919 - 6129., 6002
            - Verkoop van oude lunetten van de Linie van Beverwijk., 11-07/5919
            - Geen toestemming om enige barakken van het voormalig concentratiekamp Vught in de oorspronkelijke toestand terug te brengen., 11-07/5920
            - Besluit houdende de vredessamenstelling van de Koninklijke Landmacht op voet van vrede; Besluit houdende voortzetting van de tradities in de Koninklijke Landmacht; Besluit houdende wijziging in de vredessamenstelling van de Garderegimenten Grenadiers en Jagers., 17-07/5934
            - Opheffing van de 2e Territoriale Afdeling Lichte Luchtdoelartillerie., 28-07/5964
            - Wijziging van het contract voor de levering van 263 DAF trucks type DT3., 28-07/5968
            - Kleding voor ex-KNIL-militairen., 29-07/5969
            - Aankoop van de Prins Hendrikkazerne te Nijmegen., 01-08/5972
            - Overeenkomst met de Vereniging tot behoud van natuurmonumenten voor het gebruik van de Loonse en Drunense Duinen., 01-08/5975
            - De studie voor de akte MO-lichamelijke oefening voor officieren der Koninklijke Landmacht., 05-08/5993
            - Huurovereenkomst met de Royal Air Forces betreffende militaire objecten behorende tot Vliegveld Eindhoven., 08-08/5995
            - Richtlijn voor bevorderingsbevoegdheid c.q. bevoegdheid tot terugstelling., 19-08/6025
            - Afstaan grond voor het schiet- en oefenterrein te Katwijk., 05-09/6088
            - Medegebruik van militaire gebouwen, terreinen door particulieren., 16-09/6109
            - De voltooiing van de Erebegraafplaats Bloemendaal., 22-09/6129
          - 1950 september 23 - oktober 13, nrs. 6132 - 6193., 6003
            - Bouw van een watertoren op Bastion III te Terneuzen., 23-09/6132
            - Oprichting van het Nederlandse Detachement Verenigde Naties., 25-09/6134
            - Verplaatsing van het Artilleriepark gelegen op het terrein de Gulden Bodem te Arnhem., 25-09/6136
            - Overdracht van een terrein van Rijkswaterstaat voor de bouw van een Marechausseekazerne te Harlingen., 26-09/6141
            - Gebruik Marechausseekazernes Beek, Arcen, Echt, Goirle, Grathem. Nieuwenhagen, Oirschot en Sprundel door het Korps Rijkspolitie., 26-09/6142
            - Oprichting Garnizoen Zuidlaren, wijziging grenzen Garnizoenen Groningen en Assen., 03-10/6158
            - Oprichting Bewakingskorps Koninklijke Landmacht., 05-10/6165
            - Dragen van nestels., 05-10/6166
            - Ontwerp preliminaire akte voor de overdracht van terreinen bij de Koninklijke Militaire Academie., 09-10/6170
            - Regeling voor de Geestelijke Verzorging bij de Koninklijke Landmacht., 10-10/6175
            - Onderzoek naar de toestand van de Peelkanalen., 13-10/6193
          - 1950 oktober 13 - november 18, nrs. 6196 - 6334., 6004
            - Pachten van grond voor de aanleg van een landingsterrein op Vlieland., 13-10/6196
            - Oprichting Ondersteuningscompagnie van het Commando Nieuw-Guinea., 21-10/6236
            - Aankoop van de Prins Hendrikkazerne te Nijmegen door de Staat der Nederlanden., 26-10/6249
            - Vlag van het Wapen der Militaire Luchtvaart., 01-11/6250
            - Overdracht van de lunetten behorende tot de Linie van Beverwijk., 27-10/6252
            - Instelling Subcommissie vervoersvraagstukken van de Centrale Evacuatie Commissie., 30-10/6254
            - Oprichting van nr. 327 Squadron dagjagers., 30-10/6260
            - Wijziging in de regeling kleding bij overgang van KNIL naar KL., 31-10/6261
            - Voornemen bouwen van een nieuwe kazerne voor de marechaussee in het havencomplex Nieuwe Diep te Den Helder., 08-11/6292
            - Richtlijn voor een akte van aankoop van onroerend goed., 15-11/6326
            - Buitendienststelling van de strafgevangenis Fort Spijkerboor te Beemster., 18-11/6334
      - Kabinet
        - 1949-1954, Div. nrs.
          - 1949 september 13 - december 20, nrs. 2 - 238., 5989
            - 2 - Organisatie van een divisiestaf Koninklijke Marechaussee., 1949-13-09
            - Instelling Commissie Luchtwaardigheidseisen Militaire Vliegtuigen., 14-09/8
            - Kledingvoorschrift voor leerlingen van de opleidingsbases voor luchtvarende., 15-09/11
            - Regeling verlof en bewegingsvrijheid voor de Hogere Krijgsschool, de Hogere Intendanceschool en de Luchtmacht Stafschool., 19-09/18
            - Kwartaalverslag van de Staf Inspecteur-Generaal Koninklijke Landmacht., 21-09/23
            - Invoering nestels voor het Korps Militaire Politie in Indonesië., 21-09/24
            - Ontwerp vredessamenstelling van het Regiment Aan- en Afvoertroepen., 26-09/32
            - Voorlopige vaststelling rangonderscheidingstekens KNIL., 01-10/49
            - Beschikking inzake principiële dienstweigeraars., 05-10/57
            - Het plaatsen van een barak op de Vliegbasis Valkenburg voor de legering van de Koninklijke Marechaussee., 14-10/77
            - Ontwerp rangonderscheidingstekens voor het Dienstvak der Militaire Administratie., 14-10/79
            - Kamervragen n.a.v. de verscheping van acht deserteurs naar Indonesië., 14-10/81
            - Proces-verbaal van overdracht werkzaamheden van het Bureau Auto-afwikkeling van de voormalige BS., 26-10/107
            - Rijksbegroting 1950., 28-10/118
            - Het vaststellen van een onderscheidingsteken leerlingen Vrijwilligers Opleidingscentrum., 01-11/126
            - Het Rijkskledingbesluit en instelling van een Kledingcommissie ad hoc., 01-11/127
            - Overzicht van het aantal door de Krijgsraad in 1948 en 1949 wegens desertie berechte militairen bestemt voor Indonesië., 01-11/128
            - Besluit Defensiecommissie., 01-11/129
            - Rangonderscheidingstekens voor het Dienstvak der Militaire Administratie., 09-11/146
            - Kwartaalverslag van de Staf Inspecteur-Generaal Koninklijke Landmacht., 10-11/150
            - Reglement regelende de veiligheidsmaatregelen in acht te nemen in de buskruitfabriek De Krijgsman., 10-11/151
            - Verboden geschriften., 25-11/179
            - Invoeren van een nieuwe wapenkleur voor het Wapen van de Verbindingsdienst., 25-11/181
            - Wijziging van de rijksbegroting 1948 en 1949 voor herziening militaire bezoldigingen., 25-11/182
            - Instelling Commissie Luchtwaardigheidseisen Vliegtuigen., 30-11/191
            - Instelling Commissie Luchtvaartterreinen., 01-12/196
            - Het dragen van borstonderscheidingstekens., 15-12/223
            - Het tijdschrift De Vlam zal niet worden geplaatst op de lijst van verboden geschriften., 20-12/238
          - 1950 januari 6 - april 6, nrs. 266 - 453., 5995
            - Wijziging van de voeding in militaire ziekeninrichtingen., 06-01/266
            - Het naleven van werktijden van het rijkspersoneel., 09-01/268
            - Onthulling van een monument op het massagraf van de Belgische militairen te Willemstad., 10-01/269
            - Instelling en richtlijnen Adviescommissie voor coördinatie tussen de onderdelen der strijdmacht., 17-01/293
            - Kamervragen n.a.v. de versnelde demobilisatie en de overbelasting van de gewestelijke kantoren., 25-01/300
            - Prinses Marijke petekind van het Wapen van de Verbindingsdienst., 26-01/305
            - Het in dienst roepen van leerling-vliegers., 27-01/308
            - Wijziging van de beschikking Psychologische Contactcommissie., 27-01/309
            - Wijziging van de Defensiecommissie., 28-01/311
            - Het verlenen van medewerking aan de Stichting Oorlogsmuseum Overloon., 03-02/322
            - Ceremoniële tenue van de Koninklijke Marechaussee., 03-03/334
            - Instelling van een wetenschappelijk technische regeringsraad., 11-02/342
            - Kamervragen over de eventuele vrijstelling van opkomst van de lichting 1950-1., 11-02/343
            - Instelling Adviescommissie voor coördinatie tussen de onderdelen der Nederlandse strijdkrachten., 13-02/344
            - Oprichting van een vliegclub door de luchtmacht., 14-02/346
            - Kwartaalverslagen 1949 van de Staf Inspecteur-Generaal Koninklijke Landmacht., 14-02/350
            - Kwartaalverslagen 1949 van de commandant Koninklijke Marechaussee., 14-02/351
            - Kwartaalverslagen 1949 van de Inspecteur Geneeskundige Dienst Koninklijke Landmacht., 14-02/352
            - Verslagen vierde kwartaal 1949 van de Staf Inspecteur-Generaal Koninklijke Landmacht, de commandant Koninklijke Marechaussee en de Inspecteur Geneeskundige Dienst Koninklijke Landmacht., 15-02/353
            - Wijziging van de Defensiecommissie., 16-02/358
            - Aanschaffing levensmiddelen voor de militaire hospitalen., 24-02/376
            - Vaststellen van de kleuren voor het wapenonderscheidingsteken van de Verbindingsdienst., 03-03/387
            - Reorganisatie van de Dienst van de Kwartiermeester-Generaal., 13-03/408
            - Beschikking voor de kleuren voor het wapenonderscheidingsteken van de Verbindingsdienst., 27-03/435
            - Overzicht van de werkzaamheden Technische Staf Koninklijke Landmacht., 29-03/442
            - Verslag Algemene Rekenkamer over 1949., 06-04/453
          - 1950 april 13 - september 7, nrs. 466 - 747., 5996
            - Kamervragen over de sterkte van het leger., 13-04/466
            - Vaststelling gegeven dienstvoorschrift voor opvolgen van bevelen door militairen van de Republiek van de Verenigde Staten van Indonesië., 15-04/469
            - Uitbreiding van het Bureau Krijgsgeschiedenis met een tijdelijk Bureau Krijgsgeschiedenis KNIL., 21-04/488
            - Rapport Algemene Rekenkamer betreffende de Tandheelkundige Dienst., 29-04/498
            - Voorlopig voorschrift betreffende de inrichting en het beheer der kantines bij de Koninklijke Landmacht en de Legerluchtmacht., 25-05/537
            - Vaststellen van de kleuren voor het wapenonderscheidingsteken van de Juridische Dienst., 30-05/542
            - Voorstel om in de nieuwe vredessamenstelling de Garderegimenten Grenadiers en Jagers samen te voegen tot één garderegiment., 02-06/548
            - Jaaroverzicht Legervoorlichtingsdienst 1949., 07-06/560
            - Koperen en bronzen knopen op de jas dagelijks tenue., 08-06/562
            - Instelling van een staf ten dienste van het Comité Chefs van Staven., 09-06/566
            - Kamervragen inzake het meetellen van militaire betrekkingen als diensttijd bij de berekening van het pensioen voor ambtenaren., 16-06/577
            - Vaststellen van de kleuren voor het wapenonderscheidingsteken van het Regiment Verbindingstroepen., 17-06/578
            - Kamervragen n.a.v. het herbegraven van Nederlandse oorlogs- en terreurslachtoffers omgekomen en begraven in Duitsland., 19-06/581
            - Instelling van een Luchtmacht Bewakingskorps., 21-06/583
            - Wijziging van de Commissie van toezicht op het militair-wetenschappelijk bibliotheekwezen., 03-07/603
            - Kwartaalverslagen van de Inspecteur Geneeskundige Dienst Koninklijke Landmacht, de Inspecteur-Generaal Koninklijke Landmacht en de commandant Koninklijke Marechaussee., 05-07/605
            - Het dragen van de voortrekkersbadge KNIL als onderscheidingsteken., 08-07/615
            - Rapport inzake de coördinatie van de aanmaak en de reparatie van varend materieel., 12-07/623
            - Kamervragen inzake de overgang van Europese militairen van het Koninklijk Nederlands-Indonesisch Leger naar de Koninklijke Landmacht., 24-07/653
            - Dagorder inzake de overgang van het Koninklijk Nederlands-Indonesisch Leger naar de Koninklijke Landmacht., 26-07/658
            - Kamervragen inzake het vertrek uit Indonesië van troepenschepen met een gedeeltelijke bezetting., 02-08/669
            - Opening documentatieafdeling Oorlogsmuseum Overloon, gratis toegang tot het museum., 03-08/672
            - Rijksbegroting 1951., 04-08/673
            - Instelling van een militaire keuringscommissie voor de controle van de prototypen van de Fokker vliegtuigontwerpen S.13 en S.14., 05-08/675
            - Rapport van de Coördinatiecommissie marine - landmacht inzake de samenwerking van delen der strijdkrachten., 10-08/687
            - Onderzoek naar de gang van zaken bij de Foto- en Filmdienst der luchtmacht., 10-08/688
            - Opheffing van het Commando Legerluchtmacht Nederland., 16-08/701
            - Wijziging rangonderscheidingstekens onderofficieren en soldaten der eerste klasse., 23-08/716
            - Samenstelling en instructie van de Uniformcommissie., 23-08/720
            - Wet tot tijdelijke opheffing van de belemmeringen bij de uitvoering van werken voor de landsverdediging., 07-09/747
          - 1950 september 12 - december 7, nrs. 751 - 900., 5997
            - Toekennen van een onderscheidingsteken voor het Korps Commandotroepen., 12-09/751
            - Overbrengen van de historische nalatenschap van 's Rijks Kweekschool voor militaire geneeskundigen naar het Nederlands Legermuseum., 16-09/758
            - Instelling van een staf ten dienste van het Comité Chefs van Staven., 19-09/761
            - Toekennen van een mouwonderscheidingsteken Nederlands Detachement Verenigde Naties., 11-10/804
            - Regeling voor uniformen en tenuen van het personeel der land- en luchtmacht in de tropen, in het bijzonder van de leden der Nederlandse Militaire Missie in Indonesië., 13-10/815
            - Belangstelling Belgische luchtmacht voor het Fokker S.13-vliegtuig., 19-10/822
            - Levering van 50 Harvard AT-16-vliegtuigen., 20-10/826
            - Levering van 25 Fokker S.11-vliegtuigen., 20-10/827
            - Voorstellen pet geklede tenue voor het Garderegiment Prinses Irene., 31-10/834
            - Contract met de Nationale Luchtvaartschool voor de verzorging van motorvliegopleidingen., 10-11/850
            - Het overnachten buiten de kazerne., 11-10/854
            - Onderscheidingsteken voor militaire lichamelijke vaardigheidsproeven., 15-11/861
            - Indienen van verzoeken en publicaties van militaire belangenverenigingen aan de overheid., 16-11/864
            - Wapenonderscheidingsteken voor het Dienstvak van de Militair Juridische Dienst., 24-11/882
            - Instelling Commissie verdeling ingenieurs vliegtuigbouwkundigen., 24-11/883
            - Gewetensbezwaren van militairen om deel uit te maken van de Nederlandse Militaire Missie in Indonesië., 07-12/900
          - 1950 december 7 - december 30, nrs. 903 - 952., 5998
            - Memorandum inzake werkzaamheden van de luitenant-kolonel Bajetto., 07-12/903
            - Onderscheidingsteken voor stafbekwaamheid van de Luchtmacht, 08-12/906
            - Memorandum inzake werkzaamheden van de luitenant-kolonel Bajetto., 13-12/917
            - De benaming van onderdelen van de Nederlandse Militaire Missie in Indonesië., 13-12/918
            - Standplaats van de Koninklijke Militaire Kapel., 13-12/919/920/923
            - Opleiding officieren van het Indonesische leger (APRI) bij de landmacht in Nederland., 19-12/929
            - Kamervragen over het vertrek van Ambonese militairen naar de Zuidelijke Molukken., 22-12/937
            - Uitvoering artikel 18 van de overeenkomst inzake de Nederlandse Militaire Missie in Indonesië., 22-12/939
            - Instelling Commissie verdeling ingenieurs-vliegtuigbouwkundigen., 29-12/949
            - Memorandum inzake werkzaamheden van de luitenant-kolonel Bajetto., 30-12/952
          - 1951 januari 2 - mei 24, nrs. 961 - 1389., 6018
            - Mouwonderscheidingsteken personeel Nederlandse Militaire Missie in Indonesië., 02-01/961
            - Erkenning van de onderofficiersvereniging Ons Aller Belang., 03-01/965
            - Afvloeiing en verscheping van ex-KNIL (Ambonese) militairen., 09-01/978
            - Troepenvervoer van militairen uit Indonesië., 12-01/994
            - Overeenkomst met de Republiek Indonesië betreffende de Nederlandse Militaire Missie in Indonesië., 20-01/1016
            - Vorming van een team "methode van instructie" bij de Nederlandse Militaire Missie in Indonesië., 29-01/1030
            - Beschrijving van de onderscheidingstekens voor de Koninklijke Landmacht., 30-01/1031
            - Voorstel tot het vormen van de Stichting Nationaal Luchtvaart Geneeskundig Centrum., 30-01/1035
            - Huurovereenkomst Vliegveld Teuge., 01-02/1039
            - Uniformen en tenues Nederlandse Militaire Missie in Indonesië., 08-02/1070
            - Opheffing van de Vereniging van Meesters Geweermaker en Zwaardveger., 08-02/1075
            - Overeenkomst met de Republiek Indonesië betreffende de Nederlandse Militaire Missie in Indonesië., 15-02/1095
            - Onderscheidingsteken voor legerpredikanten., 16-02/1098
            - Het toekennen van een vergoeding aan tijdens de bezetting ondergedoken reserveofficieren., 17-02/1105
            - Deelname van officieren en onderofficieren aan cursussen in het kader van het Military Defense Assistance Program in de Verenigde Staten en Canada., 20-02/1120
            - Samenwerking van de drie krijgsmachtdelen met het Comité der Verenigde Chefs van Staven., 21-02/1125
            - Noodseinen- en spoedseinen instructie., 23-02/1135
            - Vervallen van de keuringseis voor ex-KNIL-personeel voor overgang naar de landmacht., 28-02/1149
            - Samenwerking met de Koninklijke Marine voor de opleiding instructietechniek., 02-03/1157
            - Verbodsbepaling om op erewoord krijgsgevangenschap te ontgaan., 06-03/1164
            - Kamervragen over het ontslag van generaal mr. H.J. Kruls., 06-03/1165
            - Stemming tot toelating van verschillende landen bij de vergadering van het Conseil International du Sport Militaire., 18-03/1167
            - Verstrekking van kleding en uitrusting aan personeel ingedeeld bij de Nederlandse Militaire Missie in Indonesië., 15-03/1193
            - Inwerkingtreding van petonderscheidingstekens wordt opgeschort., 15-03/1196
            - Geneeskundige verzorging en rechten van APRI-officieren., 16-03/1197
            - Instelling van een Synodale Commissie voor Kerk en Strijdkrachten., 16-03/1198
            - Het bijwonen van cursussen aan Hogere Krijgsschool door Indonesische officieren., 19-03/1205
            - Statistische gegevens betreffende de keuring van lichting 1951., 20-03/1210
            - Wijziging in de uniformen (de pet)., 31-03/1232
            - Kamervragen n.a.v. een dodelijk ongeval tijdens de oefening Crescendo., 17-04/1267
            - Maatregelen om in de behoefte van Hispano Suiza-kanonnen te voorzien., 23-04/1285
            - Maatregelen voor militairen op herhalingsoefening in Kamp Wittenberg., 28-04/1305
            - Voorstel tot het dragen van de kaki overjas over de ceremoniële tenue., 02-05/1308
            - Vliegveld Bergen wordt niet uitgebreid, tegen de aanleg van een verkeersweg bestaat geen bezwaar., 04-05/1312
            - Gratiebeleid voor de zogenaamde Indië-deserteurs., 05-05/1320
            - Kwartaalverslag van de Koninklijke Marechaussee., 07-05/1325
            - Rapport van de Commissie belast met de voorbereiding van de Stichting Nationaal Luchtvaartgeneeskundig Centrum., 09-05/1333
            - Memorandum inzake werkzaamheden van de luitenant-kolonel Bajetto., 10-05/1336
            - Opleiding van artillerie-officieren van de ADRI bij de Koninklijke Landmacht., 11-05/1344
            - Verkoop van 15 Supermarine Spitfire-vliegtuigen aan België., 18-05/1371
            - Wapenspreuk van de Geneeskundige Dienst Koninklijke Landmacht., 24-05/1389
          - 1951 juni 4 - december 29, nrs. 1413 - 2080., 6019
            - Opleiding vliegtuig- en tankherkenning., 04-06/1413
            - Petonderscheidingstekens., 04-06/1414
            - Memorandum inzake het belang en de mogelijkheden van de Nederlandse vliegtuigindustrie., 25-06/1484
            - Rapport betreffende militaire onderscheidingen aan leden van het voormalig verzet., 27-06/1495
            - Vaststelling van vernieuwde vaandels., 25-07/1574
            - Algemene aflossingspolitiek voor de Nederlandse Militaire Missie in Indonesië., 26-07/1579
            - Oprichting burgerlijk brandweerkorps in Suriname., 30-07/1585
            - Taak militair toezicht vliegtuigindustrie., 08-08/1601
            - Voorstel van uniformwijziging., 10-08/1614
            - Vaststelling van vernieuwde vaandels., 03-09/1672
            - Memorandum betreffende het brandweerkorps in Suriname., 04-09/1678
            - Notulen dertiende Missieraadsvergadering te Djakarta., 10-09/1708
            - Instelling Commissie belast met de samenstelling van de ministeriële beschikking behorende bij het nieuwe Besluit Nationale Reserve en Reserve-Grensbewaking., 12-09/1715
            - Samenstellen van een kwalificatiecode voor de Nederlandse Militaire Missie in Indonesië., 18-09/1730
            - Liquidatie van de Stichting Technisch Documentencentrum., 25-09/1755
            - Sterkte Afdeling Zeemacht der Nederlandse Militaire Missie in Indonesië., 27-09/1761
            - Verkoop van 10 AT-16 Harvard-vliegtuigen aan België., 27-09/1762
            - Toekenning van opschriften op vaandels., 02-10/1783
            - Instelling Commissie nationale coördinatie inzake telecommunicatie., 16-10/1826
            - Donkerblauwe baret voor de Reserve-Grensbewaking., 22-10/1848
            - Opgave van personeel van de Nederlandse Militaire Missie dat per ms "Grote Beer" uit Indonesië vertrekt., 30-10/1882
            - Aanbieding van foto's van de viering van de Indonesische legerdag., 31-10/1890
            - Handhaving van de ponchorode band om de kolonelspet., 08-11/1921
            - Gezagsverhoudingen, bevoegdheden en verantwoordelijkheden in de Nederlandse Militaire Missie., 08-11/1923